# 请教陈版，结算后尾款 20% 支付的会计处理

提问人：ZCZYGQQ 时间：2022-12-04 20:46:55
公司承揽了EPC建造合同，合同约定，工程竣工验收合格后支付至工程款的80%，余款在审计结算后且保修期满合格三年内付完。
对于上述条款，假设工程建设期 1 年内完工，完工后 1 年内验收，验收后 1 年内审计结算，保修期 2 年（一般验收后起算），公司预计20%余款保修期满 1 年内收款，也就是预计尾款在完工后第 4年收款。
请陈版指导上述会计处理。
个人觉得，因建设期 1 年内，故建设期不考虑时间价值。但余款20%不符合一般惯例3%的质保金条款，此20%是否视为有融资成分（还是说17%视为有融资成分）。假设工程结算款 100 万元，折现率5%，那完工时，收入确认是否是 100 80%+100 20%/1.05^4 ？若项目跨年，第^1 年完工50%，第^1 年收入确认是否是^100 50% 80%+100 50% 20%/1.055?
不知是否合适。

回答人：chenyiwei
1 、理论上，如果能够确定一般惯例下的质保金比例为3%的，则对于超出的17%计算重大融资成分。如果不能合理确定的，则对于20%尾款全部考虑重大融资成分。
2 、如全部尾款均考虑重大融资成分因素，则完工时，收入确认是 100 _80%+100_ 20%/1.05^4。如果该合同满足在一段时间内确认收入的条件，第一年末完工进度为50%，则按照该金额的50%计量第一年的收入。不因将重大融资成分的影响全部体现在第二年的收入计量金额中。